【裁判字號】    89,交聲,283
【裁判日期】    891031
【裁判案由】    違反道路交通管理處罰條例聲明異議
【裁判全文】
臺灣臺北地方法院交通事件裁定                    八十九年度交聲字第二八三號
    異議人即
    受處分人  甲○○
右列受處分人因違反道路交通管理處罰條例案件，對於台北市交通事件裁決所八十九
年四月二十日所為之處分 (原處分：北市交裁車字第二二─000000000號）
，聲明異議，本院裁定如左：
    主  文
異議駁回。
    理  由
一、按機器腳踏車，不在規定車道行駛者，處二百元以上六百元以下（即新台幣六百
    元以上一千八百元以下）罰鍰，道路交通管理處罰條例第四十五條第十三款定有
    明文，而道路交通管理處罰條例所稱之汽車，依該條例第三條第八款規定包括機
    器腳踏車，再汽車駕駛人駕駛汽車違反道路交通管理處罰條例第四十五條規定，
    除應依該條所規定之罰鍰處罰外，並予記違規點數一點，道路交通管理處罰條例
    第六十三條第一項第一款亦定有明文。
二、本件受處分人即異議人甲○○於民國八十八年七月二十二日上午十時二十四分許
    ，騎乘車號ＡＶＬ─四九八號重型機車，在台北市○○○路上之標示有「禁行機
    車」之內側第二快車道上行駛，經台北市政府警察局松山分局交通分隊當場拍攝
    照片採證後舉發，受處分人異議意旨固不否認有於前述時間騎乘前揭車號重型機
    車，在前述設有劃分快慢車道，並設置有機車禁行快車道標誌之快車道上行駛之
    事實，本院經核舉發單位之違規採證照片，受處分人前揭車號機車確於上揭時地
    ，在設有劃分快慢車道，並設置有機車禁行快車道標誌之快車道上行駛之事實，
    雖受處分人矢口否認有任何違反道路交通管理處罰條例規定之行為，辯稱：那個
    地方車道動線規劃不當，係機車不當之限制云云，惟查：所有騎乘機車之用路人
    如見道路上之標誌、標線有「禁行機車」或「機車禁行快車道」之標示，如猶未
    遵守而恣意行駛，試問如何建立道路上所劃設標誌、標示之權威性？且交通主管
    機關劃分快慢車道，並標示機車禁行快車道，良以該快車道均為汽車所專用行駛
    ，汽車之車速較機車為快，且汽車體積均較機車為大及堅固，如有碰撞發生，機
    車駕駛人及機車恆會遭受較大之損害，故為保障機車駕駛人之生命安全，方有如
    此之標示，如認機車駕駛人可憑己意在禁行機車之車道行駛，又如何能保障機車
    駕駛人之寶貴生命？是受處分人雖以前揭情詞置辯，尚難認為可採，本件事證明
    確，受處分人之違規行為堪以認定。
三、綜上所述，受處分人確有在前揭時間在禁行機車之快車道騎乘機車之行為，而因
    受處分人未依限自行到案，原處分機關乃依前揭道路交通管理處罰條例第四十五
    條第十三款、第六十三條第一項第一款及道路交通管理事件統一裁罰標準及處理
    細則第四十四條第一項之規定逕行裁處受處分人罰鍰一千八百元並予記違規點數
    一點，核無違誤，本件受處分人之異議為無理由，自應將其異議駁回。
據上論斷，應依道路交通案件處理辦法第十九條，裁定如主文。
中      華      民      國    八十九    年      十      月    三十一    日
                                      臺灣臺北地方法院交通法庭
                                          法  官  林  政  憲
右正本證明與原本無異。
如不服本裁定，應於裁定送達後五日內向本院提出抗告狀。
                                          書記官  江  虹  儀
中      華      民      國    八十九    年     十一     月    一        日


司法院資訊處製作；財團法人民間司法改革基金會備份。
